【裁判字號】    87,易,1142
【裁判日期】    891213
【裁判案由】    違反麻醉藥品管理條例
【裁判全文】
臺灣高雄地方法院刑事判決                        八十七年度易字第一一四二號
    公  訴  人  台灣高雄地方法院檢察署檢察官
    被      告  甲○○
右列被告因違反毒品危害防制條例案件，經檢察官提起公訴（八十六年度偵字第二八
四一五號）及移送併案審理（八十七年度偵字第三七一三號、第三九四七號），本院
判決如左：
      主  文
甲○○連續施用第二級毒品，累犯，免刑。
扣案之第二級毒品安非他命貳包（驗前毛重貳點伍公克，驗後毛重貳點肆公克）、殘
留安非他命之玻璃球吸食器壹支、殘留安非他命吸食器壹組、玻璃吸管壹支、橡皮管
壹條均沒收銷燬之。
      事  實
一、甲○○曾於民國八十三年間因違反麻醉藥品管理條例案件，經本院判處有期徒刑
    六月確定，並於八十四年九月十日執行完畢，猶不知悔改，基於施用第二級毒品
    之概括犯意，自八十六年十一月二十九日起至八十七年二月十日止，連續在不詳
    地點之公共廁所內施用第二級毒品，分別為警於八十六年十一月三十日下午五時
    許在高雄市○○區○○路與金府路口；於八十七年二月九日下午六時三十分許，
    在高雄市○○區○○路二四○巷三十二號；於八十七年二月十日下午二時四十分
    許，在高雄縣鳳山市黃埔二村西五巷五十九號前等處查獲，並扣得第二級毒品安
    非他命二包（驗前毛重合計二點五公克，驗後毛重合計二點四公克）、施用毒品
    之器具玻璃球吸食器一支、玻璃吸管一支、橡皮管一條、吸食器一組。
二、案經高雄市政府警察局小港分局、苓雅分局、高雄縣警察局鳳山分局分別報請台
    灣高雄地方法院檢察署檢察官偵查起訴及移送併案審理，並由本院裁定送觀察勒
    戒，認有繼續施用毒品傾向，再裁定施以強制戒治，執行期滿。
      理  由
一、被告甲○○經合法傳喚，無正當理由，未於言詞辯論期日到場，惟查右開事實，
    業經被告甲○○於警、偵訊及本院訊問時自白不諱，被告於警訊時所採取之尿液
    經送檢驗，均呈安非他命陽性反應，有高雄市立凱旋醫院八十六年十二月十二日
    高市凱醫檢字第七九六三號、八十七年二月二十日高市凱醫檢字第八一三六號煙
    毒尿液檢驗成績書各一份在卷可稽，有第二級毒品安非他命二包（驗前毛重二點
    五公克，驗後毛重二點四公克）、施用毒品之器具殘留安非他命之玻璃球吸食器
    一支、殘留安非他命吸食器一組、玻璃吸管一支、橡皮管一條扣案可資佐證。前
    開扣案之疑似安非他命之白色晶體經送請高雄醫學院附設中和醫院檢驗結果，確
    係安非他命（驗前毛重合計二點五公克，驗後毛重合計二點四公克），有該院八
    十七年三月十七日Ｂ0000000號、Ｂ0000000號檢驗報告單各一紙
    在卷可稽，被告前開施用毒品之器具玻璃球吸食器一支、吸食器一組均殘留安非
    他命，亦有高雄醫學院附設中和醫院八十七年三月十七日Ｂ0000000號、
    八十六年十二月十六日Ｐ0000000號檢驗報告單各一紙在卷可稽，被告自
    白與事實相符，自可採為認定事實之依據，本件事證明確，其犯行可以認定。
二、被告行為後，毒品危害防制條例已於八十七年五月二十日公布，自同月二十二日
    起施行，以之與行為時之舊法麻醉藥品管理條例相比較結果，以裁判時之新法即
    毒品危害防制條例之規定有利於被告，自應適用該新法。核被告所為，係犯毒品
    危害防制條例第十條第二項之罪。其施用毒品行為時間密接、犯罪構成案件相同
    ，顯係基於概括犯意為之，為連續犯，又被告曾於八十三年間因違反麻醉藥品管
    理條例案件，經本院判處有期徒刑六月確定，並於八十四年九月十日執行完畢之
    事實，有臺灣高等法院被告全國前案紀錄表在卷可稽，其於五年以內再犯本件有
    期徒刑以上之罪，為累犯，原應依刑法第四十七條規定加重其刑，惟被告依法應
    諭知免刑之判決（詳後述），爰不予加重。公訴人移送併審理部分（八十七年度
    偵字第三七一三號、第三九四七號），雖未據起訴，惟此部分與前開論罪科刑部
    分之犯罪事實，有連續犯之裁判上一罪之關係，為起訴效力所及，本院自得一併
    審理。被告經本院依職權裁定送觀察勒戒後，認有繼續施用毒品傾向，再裁定施
    以強制戒治，茲已執行期滿，有台灣高雄看守所附設勒戒所八十八年五月十三日
    函送之有無繼續施用傾向證明書、臺灣高雄地方法院檢察署戒治執行指揮書揮書
    及回證、臺灣高等法院被告全國前案紀錄表、臺灣高雄地方法院檢察署刑案資料
    查註紀錄表各一份在卷可稽，並經本院調閱臺灣高雄地方法院檢察署八八戒執護
    （一）第二一七四號保護管束執行卷宗核閱無訛，依法應為免刑之判決。扣案第
    二級毒品安非他命二包（驗前毛重二點五公克，驗後毛重二點四公克）係毒品，
    殘留安非他命之玻璃球吸食器一支、殘留安非他命吸食器一組、玻璃吸管一支、
    橡皮管一條係專供被告施用毒品之器具，均應依毒品危害防制條例第十八條第一
    項前段但書之規定均沒收銷燬之。
三、被告經合法傳喚，無正當理由不到庭，本院認本件係應諭知免刑之案件，爰不待
    其陳述逕行判決。
據上論斷，應依刑事訴訟法第二百九十九條第一項但書、第三百零六條，毒品危害條
例第十條第一項、第二十三條第一項、第三十五條第三款、第十八條第一項前段，刑
法第十一條，第二條第一項前段、第五十六條、第四十七條，判決如主文。
本案經檢察官高大方到庭執行職務。
中      華      民      國      八十九      年    十二    月    十三    日
                            台灣高雄地方法院刑事第三庭
                                法  官    涂  裕  洪
右正本證明與原本無異。
如不服本判決，應於判決送達後十日內，向本院提出上訴狀。
                                書記官    許  麗  珠
中      華      民      國      八十九      年    十二    月    十四    日


司法院資訊處製作；財團法人民間司法改革基金會備份。
